【裁判字號】    89,易,618
【裁判日期】    890731
【裁判案由】    違反就業服務法
【裁判全文】
臺灣嘉義地方法院刑事判決                          八十九年度易字第六一八號
    公  訴  人  臺灣嘉義地方法院檢察署檢察官
    被      告  乙○○○
    被      告  甲○○
右列被告等因違反就業服務法案件，經檢察官提起公訴（八十九年度偵字第三三六三
號），本院判決如左：
    主  文
乙○○○違反雇主不得以本人名義聘僱外國人為他人工作之規定，其聘僱人數為一人
，處罰金新臺幣壹萬元，如易服勞役，以銀元佰元即新臺幣玖佰元折算壹日。
甲○○違反雇主不得未經許可聘僱他人所申請聘僱之外國人之規定，其聘僱人數為一
人，處罰金新臺幣壹萬元，如易服勞役，以銀元佰元即新臺幣玖佰元折算壹日。
    事  實
一、乙○○○於民國八十八年五月二十六日以其名義經合法申請僱用菲律賓勞工ＨＩ
    ＮＡＬＯＮＧ  ＧＡＬＩＯＭ  ＨＩＬＤＡ  ＡＣＬＩＢＯＮ（中文名西達），
    在嘉義縣朴子市○○路○段三００號住處擔任家庭監護工，照顧乙○○○之配偶
    王金龍，為聘僱菲律賓勞工之雇主，詎乙○○○自八十八年七月間某日起，至八
    十八年十月間某日止，每月週休之假日期間，每月約二至三日，由乙○○○之女
    兒甲○○聘僱前開菲律賓勞工西達，在甲○○所經營位於嘉義縣朴子市○○路三
    八０號之電腦補習班內，為甲○○從事清潔打掃工作，並每打掃一日由甲○○給
    付新台幣五百元予菲律賓勞工西達，而未經許可聘僱其母親乙○○○所聘僱之外
    國人；嗣該名菲律賓勞工西達逃逸，至八十九年五月十五日為警查獲，方查知上
    情。
二、案經嘉義縣警察局移送臺灣嘉義地方法院檢察署檢察官偵查起訴。
    理  由
一、訊據被告乙○○○、甲○○二人均矢口否認右揭犯行，乙○○○辯稱，其幫女兒
    甲○○打掃電腦補習班，該菲律賓外勞西達看見，乃幫其打掃，事後西達要求喝
    飲料，其方拿錢給西達買飲料，並未將西達交由其女兒甲○○聘僱云云；甲○○
    則辯稱不知悉西達曾至其電腦補習班打掃云云。惟查，右揭事實業據證人即菲律
    賓國籍勞工ＨＩＮＡＬＯＮＧ  ＧＡＬＩＯＭ  ＨＩＬＤＡ  ＡＣＬＩＢＯＮ於
    警訊時證述明確，核與被告二人於警訊中陳述情節相符，有證人及被告二人之警
    訊筆錄在卷可證，復有聘僱外國人名冊、中華民國外僑居留證、護照影本、居留
    簽證影本、嘉義縣政府短期補習班立案證書影本各一份附卷可稽，足認被告二人
    於警訊中所自白與事實相符，堪予採信，是被告二人上揭所辯，顯係卸責之詞，
    不足採信，本件事證明確，被告二人犯行均堪認定。
二、按雇主不得以本人名義聘僱外國人為他人工作及未經許可聘僱或留用他人所申請
    聘僱之外國人，就業服務法第五十三條第二款、第三款定有明文，被告乙○○○
    違反前開就業服務法第五十三條第二款規定，被告甲○○違反就業服務法第五十
    三條第三款規定，其二人聘僱人數均為一人，均應依同法第五十八條第一項前段
    之規定論處；爰審酌被告二人之品行、犯罪動機、目的、手段、所生危害及犯罪
    後態度等一切情狀，分別量處如主文所示之刑，並諭知易服勞役之折算標準，以
    示懲儆。
據上論斷，應依刑事訴訟法第二百九十九條第一項前段、就業服務法第五十八條第一
項前段、刑法第十一條前段、第四十二條第二項、罰金罰鍰提高標準條例第二條、現
行法規所定貨幣單位折算新台幣條例第二條，判決如主文。
本案經檢察官游悅晨到庭執行職務。
中      華      民      國    八十九    年      七    月    三十一    日
                                臺灣嘉義地方法院刑事第二庭
                                    法  官  陳  杰  正
右正本證明與原本無異。
如不服本判決，應於判決送達後十日內向本院提出上訴狀( 應附繕本 )。
中      華      民      國    八十九    年      八    月      七      日
                                    書記官  李  彩  娥
附錄法條：
就業服務法第五十三條：
雇主不得有左列行為：
  一、聘僱或留用未經許可或許可失效之外國人。
  二、以本人名義聘僱外國人為他人工作。
  三、未經許可聘僱或留用他人所申請聘僱之外國人。
  四、指派所聘僱之外國人從事申請許可以外之工作。
就業服務法第五十八條：
違反第五十三條第一款、第二款或第三款規定，其聘僱或留用人數為一人者，處六月
以下有期徒刑、拘役或科或併科新臺幣九萬元以下罰金；其聘僱或留用人數為二人以
上者，處三年以下有期徒刑、拘役或科或併科新臺幣三十萬元以下罰金。
法人之代表人、法人或自然人之代理人、受僱人或其他從業人員，因執行業務犯前項
之罪者，除處罰其行為人外，對該法人或自然人亦科以前項之罰金。


司法院資訊處製作；財團法人民間司法改革基金會備份。
